臺灣高等法院刑事判決
                                   110年度上訴字第2289號
上  訴  人  臺灣桃園地方檢察署檢察官
被      告  金翔遠

上列上訴人因被告詐欺等案件，不服臺灣桃園地方法院110年度
金訴字第31號，中華民國110年6月8日第一審判決（追加起訴案
號：臺灣桃園地方檢察署110年度偵字第5765號），提起上訴，
本院判決如下：
    主  文
原判決撤銷。
本件免訴。
    理  由
一、追加起訴意旨略以：被告金翔遠自民國109年10月初某時起
    ，透過徐仕朋之引介，加入邱靖浩、徐晴渝（以上3人均另
    案偵辦中）、數名真實姓名年籍不詳之成年人所組成詐欺集
    團，與邱靖浩、徐晴渝等人共同意圖為自己不法之所有，基
    於3人以上共同詐欺取財及洗錢之犯意聯絡，由詐欺集團成
    員負責撥打電話詐欺；邱靖浩、徐晴渝擔任「車手頭」工作
    ，負責招募車手（即實際前往向被害人取款之人）及通知車
    手領取贓款，被告則擔任取款車手之工作。該犯罪集團成員
    於109年10月5日下午2時40分許，撥打電話予鍾孟祿，詐稱
    其子現在為渠等控制，如不交付款項，其子將遭不測等語，
    使鍾孟祿聞訊後陷於錯誤，經在電話中與犯罪集團討價還價
    為新臺幣（下同）12萬元後，旋依該犯罪集團成員之指示，
    於109年10月5日下午3時35分許，將上開款項放在臺北市文
    山區保儀路127號景文高級中學前籃球場內，被告即依邱靖
    浩指示前往取款後，在桃園市中壢區某處，將上開款項交付
    與邱靖浩、徐晴渝及徐仕朋等人，以製造金流斷點致檢警無
    從追查，以此方式掩飾及隱匿前揭犯罪所得之去向。因認被
    告涉犯刑法第339條之4第1項第2款之3人以上共同詐欺取財
    、洗錢防制法第14條第1項之一般洗錢罪嫌等語。
二、按案件曾經判決確定者，應諭知免訴之判決，刑事訴訟法第
    302條第1款定有明文。
三、經查，被告金翔遠前因基於參與犯罪組織之犯意，自民國10
    9年10月5日前之10月初某日起，經由徐仕朋之介紹，加入邱
    靖皓、徐晴渝及其他真實姓名年籍不詳之成年人，以實施詐
    術為手段，所組成具有持續性、牟利性之有結構性之詐欺集
    團犯罪組織（徐仕明、邱靖皓、徐晴渝所涉詐欺部分，均由
    臺灣桃園地方檢察署檢察官另案偵辦中），擔任收取、轉交
    詐欺款項之「車手」工作。並與邱靖皓、徐晴渝及所屬上開
    詐欺集團其他真實姓名年籍不詳之成年成員，共同意圖為自
    己不法之所有，基於3人以上共同詐欺取財及掩飾、隱匿詐
    欺犯罪所得去向以洗錢之犯意聯絡，由上開詐欺集團所屬某
    真實姓名年籍不詳之成年成員，於109年10月5日下午2時40
    分許、同日下午2時56分許，先後以不詳市話、門號+000000
    000000號撥打電話予鍾孟祿，以某地下錢莊陳經理之名義，
    向鍾孟祿佯稱：鍾孟祿之子因替友人擔任保證人積欠債務而
    遭毆打、拘禁，須依指示替鍾孟祿之子清償債務，方能獲釋
    云云，致鍾孟祿陷於錯誤，因而依上開詐欺集團所屬某真實
    姓名年籍不詳之成年成員之指示，於同日下午3時35分許，
    將自鍾孟祿所有之木柵農會木新分部帳號00000000000000號
    帳戶所提領款項12萬元置於信封袋內而放置在臺北市文山區
    保儀路127號之臺北市私立景文高級中學對面籃球場內，被
    告則依邱靖皓之指示前往收取鍾孟祿放置在上址內有前揭款
    項之信封袋後，再依邱靖皓之指示，至桃園市中壢區某處將
    前揭款項轉交邱靖皓、徐晴渝，以此方式掩飾、隱匿上開詐
    欺犯罪所得去向以洗錢，因而取得5,000元之報酬。經臺灣
    桃園地方法院以109年度金訴字第108號判決其犯3人以上共
    同詐欺取財罪，處有期徒刑1年2月，檢察官及被告均提起上
    訴後，經本院以110年度上訴字第2325號判決上訴駁回確定
    ，有各該判決及本院被告前案紀錄表之記載可憑。
四、檢察官雖係以本件追加起訴之犯罪事實，與前案起訴事實不
    具單一性不可分關係，且非同一案件為由，指摘原判決不當
    。惟本件追加起訴之犯罪事實業經另案判決確定在案，已如
    前述，揆諸上揭說明，即應諭知免訴判決。檢察官仍執前詞
    ，主張案件非屬同一，固無理由，惟原判決未及審酌前情，
    判決本件公訴不受理，容有未洽，自屬無可維持，應予撤銷
    改判如主文第二項所示，並不經言詞辯論為之。
據上論斷，應依刑事訴訟法第369條前段、第302條第1款、第364
條、307條，判決如主文。
中　　華　　民　　國　　110 　年　　10　　月　　29　　日
              　　刑事第六庭    審判長法　官  劉方慈
                                      法　官  許曉微
                                      法　官  朱嘉川
以上正本證明與原本無異。
如不服本判決，應於收受送達後20日內向本院提出上訴書狀，其
未敘述上訴之理由者並得於提起上訴後20日內向本院補提理由書
（均須按他造當事人之人數附繕本）「切勿逕送上級法院」。
                                      書記官  尤朝松
中　　華　　民　　國　　110 　年　　10　　月　　29　　日